臺灣雲林地方法院刑事判決
110年度訴字第448號
公  訴  人  臺灣雲林地方檢察署檢察官
被      告  邱嘉誠


上列被告因詐欺案件，經檢察官提起公訴（110年度偵字第3678
號），本院判決如下：
    主  文
本件公訴不受理。　　
    理  由
一、公訴意旨略以：被告甲○○（參加犯罪組織部分，另經臺灣臺
    中地方檢察署檢察官110年度偵字第6627號起訴，現於臺灣
    臺中地方法院審理中）於民國109年8月中旬間某日，參加由
    真實姓名、年籍不詳之成年人發起，由劉兆玄（另行通緝）
    、何焜寶（前經臺灣雲林地方檢察署以110年度偵字第685號
    起訴，現由臺灣雲林地方法院審理中）等3人以上成年人組
    成，以實施詐術為手段，具有持續性、牟利性之有結構性詐
    欺集團，其分工係由劉兆玄負責指揮所屬車手領取人頭帳戶
    提款卡後，並依照不詳詐欺集團之指示領取詐欺被害人之贓
    款，何焜寶及被告甲○○負責聽取劉兆玄及不詳詐欺集團成員
    之指示取款。約定既成，何焜寶、被告甲○○、劉兆玄等3人
    ，共同意圖為自己之不法所有，基於詐欺之犯意聯絡，推由
    本案詐欺集團不詳成員取得如附表所示之人頭帳戶後，由詐
    騙集團不詳成員撥打電話予附表所示之人，佯以如附表所示
    之詐騙手法，致其陷於錯誤，而於附表所示之時間，匯款如
    附表所示之金額至如附表所示之金融帳戶，待款項進帳後，
    即由該詐欺集團中不詳之人通知劉兆玄，劉兆玄指使被告甲
    ○○交付附表所示之提款卡予何焜寶進行提款，何焜寶遂依上
    開指示，前往附表所示之時間、地點，提領附表所示之金額
    後，旋即在附表所示之時、地，交付附表所示之贓款予被告
    甲○○，再由被告甲○○交付與劉兆玄。嗣告訴人陳芷珊、丁○○
    察覺有異並報警處理，始循線查悉上情。因認被告甲○○所為
    ，係犯刑法第339條之4第1項第2款之三人以上共同詐欺取財
    及洗錢防制法第14條第1項之洗錢等罪嫌。
二、按同一案件繫屬於有管轄權之數法院者，由繫屬在先之法院
    審判之，刑事訴訟法第8條前段定有明文。又依第8條之規定
    不得為審判者，應諭知不受理之判決，並得不經言詞辯論為
    之，刑事訴訟法第303條第7款、第307條，亦分別定有明文
    。
三、經查，上開公訴意旨所指之被告犯行，前經臺灣嘉義地方檢
    察署檢察官以109年度偵字第8262、8959、10256、10279、1
    0394、10576、11078號、110年度偵字第101、1189、1265號
    、110年度少連偵字第21號提起公訴（包含被害人陳芷珊、
    丁○○遭被告詐騙情事），並於110年8月24日繫屬於臺灣嘉義
    地方法院，由該院以110年度金訴字第198號案件審理，並於
    110年10月20日宣判在案，有臺灣高等法院被告前案紀錄表
    、臺灣嘉義地方檢察署110年8月24日嘉檢曉宙109偵8262字
    第1109020704號函上臺灣嘉義地方法院收文章戳日期影本、
    上開案件之起訴書及上開判決書附卷可稽，惟臺灣雲林地方
    檢察署檢察官再以同一案件向本院提起公訴，並於110年8月
    25日繫屬本院，有臺灣雲林地方檢察署臺灣雲林地方檢察署
    110年8月25日雲檢原義110偵3678字第1109021921號函上本
    院收文章戳日期可憑，是本院為繫屬在後之法院，自不得為
    審判，參照前揭規定，爰不經言詞辯論，逕為不受理之諭知
    。
據上論斷，應依刑事訴訟法第303條第7款、第307條，判決如主
文。　　
本案經檢察官丙○○提起公訴，檢察官蔡如琳到庭執行職務。
中　　華　　民　　國　　110 　年　　10　　月　　29　　日
            刑事第三庭 審判長 法  官   吳基華
　　　　　　
　　　　　　　　　            法  官   蘇珈漪
　　　　　　　　　　　　　　　
　　　　　　　　　            法  官   蔡美華 
以上正本與原本無異。
如不服本判決應於收受送達後20日內向本院提出上訴書狀，並應
敘述具體理由；其未敘述上訴理由者，應於上訴期間屆滿後20日
內向本院補提理由書（均須按他造當事人之人數附繕本）「切勿
逕送上級法院」。
告訴人或被害人如對於本判決不服者，應具備理由請求檢察官上
訴，其上訴期間之計算係以檢察官收受判決正本之日期為準。
                              書記官   蔡瀞萱
中　　華　　民　　國　　110 　年　　10　　月　　29　　日
附表      
編號 告訴人被害人 詐欺方式 匯款時間  匯款地點 匯款金額 人頭帳戶 提款人 提領時間 提領地點 提領金額 贓款處理 1 乙○○ 詐欺集團佯稱錯誤設定分期付款，如要解除，需操作提款機。  109年8月30日㈠20時37分 ㈡21時2分 ㈢21時10分 ㈠臺北市○○區○○○路000號 ㈡臺北市○○區○○路0段000號 ㈢臺北市○○區○○路0段000號 ㈠29,985元 ㈡29,985元 ㈢5,123元 汪家瑜之郵局帳戶（000-00000000000000） 何焜寶 109年8月30日 ㈠20時42分 ㈡20時43分 ㈢20時56分 ㈣20時58分  ㈠雲林縣○○鎮○○路000號之統一超商。 ㈡雲林縣○○鎮○○路000號之全家超商（業據公訴檢察官當庭更正） ㈠2萬元 ㈡1萬元 ㈢2萬元 ㈣9,900元  何焜寶於同日晚間某時，在雲林縣虎尾鎮某處，交付左列贓款予甲○○，甲○○再交付予劉兆玄。 2 丁○○ 詐欺集團佯稱錯誤設定分期付款，如要解除，需操作提款機。 109年8月30日㈠20時51分 ㈡21時3分 ㈠臺中市○里區○○路0段000號之玉山銀行。 ㈡臺中市○里區○○路0段000號之玉山銀行。 ㈠29,983元 ㈡10,345元 汪家瑜之郵局帳戶（000-00000000000000） 何焜寶 109年8月30日 ㈠20時56分 ㈡20時58分  雲林縣○○鎮○○路000號之全家超商（業據公訴檢察官當庭更正） ㈠2萬元 ㈡9,900元  何焜寶於同日晚間某時，在雲林縣虎尾鎮某處，交付左列贓款予甲○○，甲○○再交付予劉兆玄。